# 请教版主，可供出售金融资产产生的递延所得税负债是否计入其他综合收益

提问人：一只闷死的鸵鸟 时间：2015-02-28 12:14:56
根据新准则可供出售金融资产公允价值变动损益计入其他综合收益，那是否可供出售金融资产递延所得税是否应一并由资本公积转入其他综合收益，并由于递延所得税负 债转回不通过损益类科目，应计入“其他综合收益-以后不能重分类进损益的其他综合收益”；而可供出售金融资产的公允价值变动计入“其他综合收益-以后将重分类进损益的其他综合收益”

回答人：chenyiwei
并不存在递延所得税负债和公允价值变动本身未来转回是否通过损益存在差异的问题。应按照扣除递延所得税影响后的公允价值变动税后净额直接计入“其他综合收益-以后将重分类进损益的其他综合收益”。

提问人：wjcpa9568 时间：2015-03-28 16:19:12
陈总： 可供出售资产，期初数按净额转OCI, 本期数按规定列示的所得税费由，对方科目是DR资本公积还是可供出售？ 另这个列示的变化，也应作为会计政策变更吧。

回答人：chenyiwei
可供出售金融资产公允价值变动对应的递延所得税也是计入其他综合收益。其他综合收益报表列报方式的变更理论上也属于会计政策变更，但实际操作中一般不单独披露为会计政策变更。

提问人：wjcpa9568 时间：2015-03-29 10:59:02
陈总， 那 2014 年报中递延收益有的公司已作为政策变更，我理解OCI的调整要比递延收益还重要，为何不作为政策披露？谢谢

回答人：chenyiwei
理论上报表列报方式的变更也是会计政策变更。但在实际操作中有些企业不单独披露。